# 外资变内资业务处理

提问人：zzshlkplo 时间：2018-06-29 11:08:59
A企业是中外合资，由中国B企业和外国C个人出资建立，当时实收资本 20 万美元，外国人占比30%。 现在外国人C想撤资，A企业由外资变内资企业。 到 17 年底A企业所有者权益17,306,101.11元：实收资本1,660,000.00元，资本公积294,864.00元，盈余公积2,002,613.58元，未分配利润13,348,613.58元。 当地税务部门还要求做评估报告确认净资产。 第一个问题是：如何筹划能让企业在此次外资变内资企业过程中少交企业所得税或者个人所得税，请求版主各位大神出出主意，最好能说下要交多少税。
第二个问题，A企业之前计提了职工奖福基金，到 17 年余额2,626,264.89，不知该如何处理

回答人：chenyiwei
如果外商撤资后，A企业变为内资企业，由B作为其股东继续经营，则原计提的职工奖福基金应转为“应付职工薪酬——福利费”。后续发生职工福利性质的支出（参考财企[2009]242号文件规定）时首先从中列支，该科目余额用完后，后续职工福利支出应当据实列支。